臺灣高等法院刑事裁定
111年度抗字第1556號
抗  告  人  
即受 刑 人  黎萬增



上列抗告人因聲請定其應執行刑案件，不服臺灣新竹地方法院中
華民國111年8月31日駁回抗告之裁定（108年度聲字第1901號）
，提起抗告，本院裁定如下：
    主  文
抗告駁回。
    理  由
一、原裁定意旨略以：抗告人係於民國109年1月3日親收原審108
    年度聲字第1901號裁定正本，有原審送達證書1紙為憑，然
    其遲至111年8月2日始向法務部○○○○○○○○提出書狀，有抗告
    人所提書狀上之戳章可稽，顯已逾抗告期間，且無可補正，
    應予駁回等語。
二、抗告意旨略以：抗告人因吸食毒品之罪定應執行刑僅小幅減
    少8月，實屬過苛，相較於罪刑相當原則，依刑事訴訟法第6
    9條回復原狀云云。
三、按抗告期間，除有特別規定外，為5日，自送達裁定後起算
    ，刑事訴訟法第406條前段定有明文。次按在監獄或看守所
    之被告，於上訴期間內向監所長官提出上訴書狀者，視為上
    訴期間內之上訴，且為抗告程序所準用，刑事訴訟法第351
    條第1項、第419條亦有明定。又監所與法院間無在途期間可
    言，是抗告人在監獄或看守所，如向該監所長官提出抗告書
    狀，因不生扣除在途期間之問題，故必在抗告期間內提出者
    ，始可視為抗告期間內之抗告；如逾期始向該監所長官提出
    抗告書狀，即不得視為抗告期間內之抗告，雖監所長官即日
    將抗告書狀轉送法院收文，因無扣除在途期間之可言，其抗
    告仍屬逾期（最高法院86年度台抗字第80號裁定意旨參照）
    。再按原審法院認為抗告不合法律上之程式或法律上不應准
    許，或其抗告權已經喪失者，應以裁定駁回之，刑事訴訟法
    第408條第1項前段亦規定甚明。司法實務運作上，就所受理
    當事人或其相關人員的請求、聲明、聲請、上訴或抗告案，
    概不受其所用詞文拘束，亦即應尋繹其意涵，探求真意，而
    後依法律規定適切處理（最高法院108年度台抗字第1505號
    裁定意旨參照）。
四、經查:
　㈠抗告人即受刑人黎萬增因違反毒品危害防制條例等案件，經
    原審於108年12月31日以108年度聲字第1901號裁定其附表編
    號1、2所示各罪所處之刑應執行有期徒刑2年5月，已將該裁
    定正本於109年1月3日送達抗告人當時所在之法務部○○○○○○○
    ○，由抗告人領收，有原審送達證書附卷可稽（見原審卷第3
    9頁）。抗告人對於該裁定不服，提出「聲請狀」請求另為
    裁定，核其真意，乃係對於上開裁定提起抗告，此項抗告期
    間既無特別規定，依據前揭規定自為5日，而抗告人斯時因
    在法務部○○○○○○○○強制戒治中，其向該所長官提起抗告，無
    庸扣除在途期間，則自送達裁定之翌日即109年1月4日起算
    ，至同年月8日（為星期三，非例假日或其他停止上班日）
    ，其抗告期間即已屆滿。然抗告人遲至111年8月1日始向其
    所在之上開戒治所長官提起抗告，有該狀上所蓋法務部○○○○
    ○○○○收受收容人訴狀章可憑（見原審卷第85頁），顯已逾法
    定抗告期間，不合法律上程式，且無從補正，原審因而裁定
    駁回其抗告，於法並無違誤。
　㈡抗告人又以「聲請數罪併罰更定應執行刑狀」認所定應執行
    刑實屬過苛云云，核其真意，亦係對於原裁定提起抗告，惟
    其所聲請乃屬實體問題，因本件抗告已逾期而不合法，該實
    體事由即非本院所得審究，抗告人執此抗告為無理由，應予
    駁回。至抗告意旨所稱依刑事訴訟法第69條回復原狀云云，
    亦屬原裁定法院管轄，抗告人向本院提出聲請，於法自有未
    合；且觀其於111年8月1、2日向原審所提之聲請狀2份（見
    原審卷第51-85頁)，並未載明聲請回復原狀之意旨，原審亦
    未就此予以准駁，該部分自非本院所得審查之範圍，附此敘
    明。
五、據上論斷，應依刑事訴訟法第412條，裁定如主文。
中　　華　　民　　國　 111　　年　  10 　 月　　21  　日
                  刑事第二十三庭審判長法　官  許永煌
                                      法　官  雷淑雯
                                      法　官  吳定亞
以上正本證明與原本無異。
如不服本裁定，應於收受送達後五日內向本院提出再抗告狀。
                                      書記官  郭侑靜
中　　華　　民　　國　　111 　年　　10　　月　　22　　日